【裁判字號】    98,簡上,1284
【裁判日期】    981130
【裁判案由】    詐欺
【裁判全文】
臺灣板橋地方法院刑事判決            98年度簡上字第1284號
上  訴  人
即  被  告  乙○○
上列上訴人即被告因詐欺取財案件，不服本院98年度簡字第6177
號，中華民國98年9 月8 日第一審判決（聲請簡易判決處刑書：
臺灣板橋地方法院檢察署98年度偵字第2606號），提起上訴，本
院第二審合議庭判決如下：
    主  文
上訴駁回。
    事實及理由
一、本案經本院審理結果，認第一審簡易判決以被告乙○○幫助
    意圖為自己不法之所有，以詐術使人將本人之物交付，處有
    期徒刑3 月，如易科罰金，以新臺幣1,000 元折算1 日，其
    認事、用法及量刑均無不當，應予維持，並引用第一審判決
    書記載之事實、證據及理由（如附件）。
二、上訴人即被告乙○○之上訴意旨略以：伊發覺所提供之上開
    帳戶內有異常資金進出後，即立刻向該轄派出所備案，阻止
    其他被害人受騙，理應減輕刑度，且伊因本案已無法申請計
    程車之營業登記證，目前無謀生能力，影響家計生活，希能
    給予自新機會，爰於法定期間內提起上訴云云。
三、經查：
  (一)本件被告之供述及被告以外之人於審判外之陳述暨相關筆錄
    、書證（以下所引據者），檢察官、被告均未於本案言詞辯
    論終結前聲明異議，本院審酌該等陳述、筆錄、書證作成時
    之情況，亦無何等違背刑事訴訟程序或顯不可信之情形，倘
    以之作為本案認定犯罪事實之基礎，尚屬適當，爰依刑事訴
    訟法第156 條第1 項、第159 條之5 等規定，認均具有證據
    能力，合先敘明。
  (二)被告雖辯稱其發覺上開帳戶內有異常資金進出後，即立刻向
    該轄派出所備案，以阻止其他被害人受騙云云；惟該帳戶係
    遲至民國（下同）97年9 月3 日晚間9 時35分許，始由警方
    依據被害人甲○○之報案資料，傳真知會板信商業銀行文化
    分行列為警示帳戶一節，有臺北市政府警察局內湖分局西湖
    派出所受理詐騙帳戶通報警示簡便格式表影本1 份附卷可稽
    ，足見被告所稱「向該轄派出所備案」云云，顯係虛應故事
    ，亦無阻止詐騙集團繼續使用該帳戶之效果，又上開帳戶自
    開戶日起迄無任何掛失記錄一節，復有板信商業銀行集中作
    業中心98年2 月12日板信集中字第0987470047號函在卷可查
    ，益見被告在主觀上確無阻止詐騙集團繼續使用該帳戶之意
    思，其所辯「立即向該轄派出所備案，以阻止其他被害人受
    騙」云云，純屬事後圖卸推托之詞，要無足採，亦不足憑為
    法院量刑時從輕處斷之依據。
  (三)按有關刑之量定，乃實體法上賦予法院得為自由裁量之事項
    ，倘原審法院量刑未逾越法律所規定之範圍，又無濫用權限
    之情形，即不得任意指摘為違法。本件原審業已審酌如附件
    所載之被告犯罪時一切情狀，始依職權為刑罰之量定，並無
    違法或顯然失當之情形可言，被告徒憑「申請計程車營業登
    記證」、「謀生能力」、「家計生活」等事由，空言指摘原
    審量刑過重，自無理由，亦不足憑為本院撤銷原審判決改判
    輕刑之依據。
  (四)本院綜理本案全部事證，認原審就被告之上揭犯行，引用如
    附件所示之證據、理由及法條，並衡酌被告犯罪手段、犯後
    態度、所生危害、被害人損失金額等一切情狀，量處有期徒
    刑3 月，並諭知易科罰金之折算標準，其認事用法，俱無不
    合，量刑亦妥適，被告上訴意旨，猶以原審已審慎衡酌過之
    事由，空言指摘原判決量刑不當云云，為無理由，應予駁回
    。
據上論斷，應依刑事訴訟法第455 條之1 第1 項、第3 項、第36
8 條、第373 條，判決如主文。
本案經檢察官楊承瀚到庭執行職務
中    華    民    國    98    年    11    月    30    日
                  刑事第三庭  審判長法  官  王屏夏
                                    法  官  王偉光
                                    法  官  蘇揚旭
以上正本證明與原本無異
不得上訴。
                                    書記官  林進煌
中    華    民    國    98    年    12    月    1     日
附錄本案論罪科刑法條全文：
中華民國刑法第30條
（幫助犯及其處罰）
幫助他人實行犯罪行為者，為幫助犯。雖他人不知幫助之情者，
亦同。
幫助犯之處罰，得按正犯之刑減輕之。
中華民國刑法第339條
（普通詐欺罪）
意圖為自己或第三人不法之所有，以詐術使人將本人或第三人之
物交付者，處5年以下有期徒刑、拘役或科或併科1千元以下罰金
。
以前項方法得財產上不法之利益或使第三人得之者，亦同。
前二項之未遂犯罰之。


司法院資訊處製作；財團法人民間司法改革基金會備份。
